最高法院刑事裁定　　　　　　　　　 111年度台抗字第1291號
抗　告　人　林錦興



上列抗告人因偽造有價證券等罪案件，不服臺灣高等法院中華民
國111年8月17日駁回其聲請再審之裁定（111年度聲再字第366號
），提起抗告，本院裁定如下：
    主  文
抗告駁回。
    理  由      
一、按聲請再審，應以再審書狀敘述理由，附具原判決之繕本及
    證據，提出於管轄法院為之。但經釋明無法提出原判決之繕
    本，而有正當理由者，亦得同時請求法院調取之，刑事訴訟
    法第429 條定有明文。次按法院認為聲請再審之程序違背規
    定者，應以裁定駁回之。但其不合法律上之程式可以補正者
    ，應定期間先命補正，同法第433 條亦有明文。是受理再審
    聲請之法院，應先審查再審之聲請是否具備合法條件；法院
    認為聲請再審之程序違背規定者，依刑事訴訟法第433 條前
    段規定，應以裁定駁回之，必再審之聲請合法，始能進而審
    究其再審之聲請有無理由。而聲請人於聲請再審時如未提出
    原判決之繕本，且未釋明無法提出原判決繕本之正當理由，
    法院固應依同法第433 條但書之規定，定期間先命補正原判
    決繕本；經命補正而不補正，且仍未釋明無法提出之正當理
    由者，法院自應以聲請再審之程序違背規定而裁定駁回，此
    觀民國109年1月8日修正刑事訴訟法第429條之立法理由即明
    。
二、本件抗告人林錦興就原審法院110 年度上訴字第1101號確定
    判決，向原審聲請再審，惟並未檢附原確定判決繕本，且未
    釋明請求法院調取原確定判決繕本之正當理由，經原審於11
    1年7月20日裁定命抗告人應於裁定送達後5 日內補正原確定
    判決繕本。嗣抗告人雖於111年7月27日向原審提出書狀，然
    迄原審於111年8月17日裁定前，仍未檢附原確定判決之繕本
    以補正，且未釋明無法提出之正當理由。原審因認其聲請程
    序違背規定，且顯無通知抗告人到場之必要，而逕予裁定駁
    回。經核於法並無不合。抗告意旨並未具體指摘原裁定之論
    斷究有如何違法或不當之情形，徒援無罪推定原則云云，泛
    言指摘原裁定違法，並據以請求撤銷原裁定，其抗告難認為
    有理由，應予駁回。至抗告人在原審裁定駁回其聲請再審後
    ，於111年8月31日向原審法院申請取得之該院110 年度上訴
    字第1101號刑事判決影本，仍得於再行聲請再審時，附具提
    出於管轄法院，併此敘明。
據上論結，應依刑事訴訟法第412條，裁定如主文。 
中    華    民    國   111    年    10    月    6     日
                  刑事第二庭審判長法  官  林  勤  純  
                                  法  官  李  釱  任  
                                  法  官  黃  斯  偉  
                                  法  官  吳  秋  宏  
                                  法  官  王  梅  英  
本件正本證明與原本無異
                                  書記官
中    華    民    國   111    年    10    月    11    日